【裁判字號】    95,上易,2324
【裁判日期】    951228
【裁判案由】    竊盜
【裁判全文】
臺灣高等法院刑事判決                95年度上易字第2324號
上  訴  人
即  被  告  庚○○
上列上訴人因竊盜案件，不服臺灣板橋地方法院95年度易字第36
2號，中華民國95年8月18日第一審判決（起訴案號：臺灣板橋地
方法院檢察署95年度偵字第1901號，移送併案審理案號：臺灣士
林地方法院檢察署95年度偵字第1577號、臺灣臺北地方法院檢察
署95年度偵字第2555、6731號），提起上訴，本院判決如下：
    主  文
原判決撤銷。
庚○○連續攜帶兇器竊盜，累犯，處有期徒刑壹年。
扣案之一字起子、剪刀、中心衝各壹支，均沒收。
    事  實
一、庚○○前曾因竊盜等案件，經臺灣桃園地方法院於民國92年
    3月12日以91年度易字第2037號判決，判處有期徒刑1年6 月
    ，再經上訴本院（93年度上易字第355 號），因撤回上訴而
    確定，嗣於94年6月26 日縮刑期滿執行完畢。詎其猶不知悛
    悔，竟意圖為自己不法之所有，基於竊盜之概括犯意及毀損
    之犯意，先後於下列時地為下列犯行：
（一）94年9月22日下午5時許，在臺北市南港區○○○路與南港
      路1 段路口停車場，持其所有客觀上足供兇器使用之一字
      起子1支，敲破丁○○所有停放在上址之車號5678-MP號自
      小客車右前車窗玻璃（毀損部分未據告訴），竊取丁○○
      車內之音響（PANASONIC牌DVD主機及電視螢幕）1臺。
（二）94年11月5日某時許，在臺北市○○區○○街234號對面停
      車場，持其所有客觀上可供兇器使用之中心衝1 支，敲破
      甲○○所有停放在上址之車號2980-EQ 自小客車左前車窗
      玻璃（毀損部分業據甲○○告訴）後，進入甲○○車內搜
      尋財物，然未發現現金或其他可變現之財物，始未得逞。
（三）94年11月7日中午12時40分許，在臺北市○○區○○路2段
      212 巷內公園旁，持其所有客觀上足供兇器使用之一字起
      子1支，敲破己○○所有停放在上址之車號5801-EP號自小
      客車左前車窗玻璃（毀損部分未據告訴），竊取己○○車
      內之音響（PANASONIC牌DVD主機及電視螢幕）1臺。
（四）94年11月16日晚上9 時許，在臺北市○○區○○街95號前
      ，持其所有客觀上足供兇器使用之一字起子1 支，敲破丙○○所有停放在上址之車號7128-KL 自小客車右前車窗玻
      璃（毀損部分未據告訴），竊取丙○○車內之音響（PANA
      SONIC牌DVD主機及電視螢幕）1臺。
（五）94年12月2日上午6時30分許，在臺北市大安區○○○路 ○
      段4 號前，持不詳客觀上足供兇器使用之物品打破乙○○
      所有停放在上址之車號4733-KS 自小客車右前車窗玻璃（
      毀損部分未據告訴），進入該車內竊取價值共約新臺幣16
      萬元之DVD 及換片箱，得手後隨即逃逸。嗣於警方鑑識人
      員自前開車輛儀表板上，採集可疑指紋比對，發現與庚○○之指紋相符，始知上情。
（六）95年1月13日晚上9時許，在臺北縣板橋市○○路近中和市
      處，持其所有客觀上可供兇器使用之一字起子、剪刀及中
      心衝各1支，見戊○○所使用之757-KS 號自小客車（車主
      為戊○○之妹黃淑婷）停放於上址路旁，先以前開一字起
      子、中心衝打破該車前車窗玻璃（毀損部分未據告訴）後
      ，進入車內，再用前揭剪刀剪斷車內影音DVD 主機電線，
      以竊取該主機。嗣其得手後，攜帶所竊得之主機，乘坐不
      知情之蘇勉偉所駕駛之車號0329-EM 號自小客車，於翌日
      凌晨2時20分許，行經國道三號公路北向17 公里處，因該
      車行車不穩遭警攔查時，經警發現該竊得之DVD 主機而循
      線查獲上情，並扣得庚○○所有供本件竊盜所用之一字起
      子、剪刀、中心衝各1支。
二、案經國道公路警察局移送臺灣板橋地方法院檢察署檢察官偵
    查起訴。
    理  由
一、上揭犯罪事實，業據被告庚○○先後於原審準備程序及審理
    時坦承不諱（見原審卷宗95年7月28 日準備程序及同日簡式
    審判筆錄），且與證人戊○○、丁○○、己○○、丙○○、
    甲○○、乙○○分別於警詢或偵查中之證詞，互核大致相符
    （見臺灣板橋地方法院檢察署95年度偵字第1901號偵查卷宗
    第44、45頁戊○○警詢筆錄、臺灣士林地方法院檢察署95年
    度偵字第1577號偵查卷宗第25、26頁丁○○警詢筆錄、同前
    卷宗第49、50頁己○○警詢筆錄、同前卷宗第70、71頁丙○○警詢筆錄、臺灣臺北地方法院檢察署95年度偵字第2555號
    偵查卷宗第5、6頁甲○○警詢筆錄、同前卷宗第45至46頁甲○○偵訊筆錄、臺灣臺北地方法院檢察署95年度偵字第6731
    號偵查卷宗第7、8頁乙○○警詢筆錄），並有戊○○出具之
    贓物認領保管單1件、勘查照片6幀、失竊報告2 件、臺北市
    政府警察局南港分局現場勘察報告2 件、臺北市政府警察局
    南港分局現場勘驗紀錄2件、勘察採證同意書2件、臺北市政
    府警察局南港分局玉成所刑事案件陳報單2件、失竊報告1件
    、臺北市政府警察局南港分局受理刑事案件報案三聯單1 件
    、照片30幀、內政部警政署刑事警察局鑑驗書3件、指紋卡1
    件、臺北市政府警察局大安分局受理各類案件紀錄表1 件各
    在卷可稽（分別附於臺灣板橋地方法院檢察署95年度偵字第
    1901號偵查卷宗第46頁、臺灣士林地方法院檢察署95年度偵
    字第1577號偵查卷宗第28至51、54、57至72、78至82頁、臺
    灣臺北地方法院檢察署95年度偵字第2555號偵查卷宗第7至9
    、12頁、臺灣臺北地方法院檢察署95年度偵字第6731號偵查
    卷宗第9至18 頁），是被告前開不利於己之自白，核與事實
    相符，應可採信。本件事證明確，被告犯行洵堪認定，應予
    依法論科。
二、按被告行為後，刑法業於94年2月2日修正公布，95年7月1日
    起施行，修正後刑法第2條第1項規定：「行為後法律有變更
    者，適用行為時之法律。但行為後之法律有利於行為人者，
    適用最有利於行為人之法律。」修正前刑法第33條第5 款規
    定：「罰金：一元以上。」修正後刑法第33條第5 款規定：
    「罰金：新臺幣一千元以上，以百元計算之。」並刪除刑法
    第55條後段關於牽連犯之規定，而將原犯一罪而其方法或結
    果之行為犯他罪應從一重處斷之規定，修正為原犯一罪與其
    方法或結果之行為犯他罪間應分論併罰；及刪除刑法第56條
    關於連續犯之規定，將連續數行為而犯同一之罪名者以一罪
    論之規定，修正為連續數行為應分論併罰。比較新舊法修正
    之結果，新法之規定非有利於被告，應依刑法第2條第1項前
    段之規定，對被告上揭犯行適用行為時之法律論處。又修正
    前刑法係將一般未遂犯之處罰要件與處罰效果，於刑法第25
    條第2項及第26條前段分設規定，而第26 條後段則係就不能
    未遂之成立要件與處罰效果所為之規定，立法體例上有所不
    妥，故新修正刑法遂將原第26條前段有關一般未遂犯處罰效
    果之規定，改列於第25條第2 項後段，使修正後刑法第25條
    規範一般未遂犯之規定趨於完整（參照修正後刑法第25條之
    修正說明）。故本件有關一般未遂犯之適用，修正後刑法僅
    係就條文順序加以調整，而不影響犯罪構成要件之內涵，並
    未涉及行為後法律變更。又修正後刑法第47條雖將修正前刑
    法第47條修正限制為受徒刑之執行完畢，或一部之執行而赦
    免後，五年以內「故意」再犯有期徒刑以上之罪者，始成立
    累犯。但上述新舊法之規定，對於本件被告「故意」犯本案
    之罪，亦無所謂「有利或不利」之情形。另刑法第38條之修
    正無關乎處罰之輕重，僅為其他純文字之修正，亦非屬法律
    之變更，依上說明，均無適用修正後刑法第2條第1項之規定
    比較新舊法適用之問題，以上所述之情形，均應依一般法律
    適用原則，適用裁判時法律。
三、查被告先後持以行竊之一字起子、剪刀及中心衝，皆為金屬
    製，質地堅硬，且有銳利尖端，客觀上對人之生命、身體、
    安全足以構成威脅，為兇器無訛。核被告於事實欄一（一）
    、（三）、（四）、（五）、（六）所為部份，均係犯刑法
    第321條第1項第3款之攜帶兇器竊盜罪。被告於事實欄一（
    二）所為部分，係犯刑法第321條第2項、第1項第3款之攜帶
    兇器竊盜未遂及刑法第354 條之毀損罪，被告所犯該二罪間
    ，依行為時之法律，有方法結果之牽連犯裁判上一罪關係，
    應依修正前刑法第55條從較重之攜帶兇器竊盜未遂罪處斷。
    臺灣臺北地方法院檢察署95年度偵字第2555號移送併辦意旨
    書雖未引用刑法第354 條毀損罪之法條，然於移送併辦意旨
    書中之犯罪事實已明確記載毀損之事實，且毀損罪部分與竊
    盜罪部分依行為時法律有牽連犯裁判上一罪關係，依法應併
    予審酌。被告先後六次所犯上述竊盜犯行，時間緊接，犯罪
    構成要件相同，依行為時之法律，顯係基於概括犯意為連續
    犯，應依行為時刑法第56條規定論以情節較重之攜帶兇器竊
    盜既遂一罪，並依法加重其刑。又被告前有如事實欄所示之
    論罪科刑執行情形，有本院被告前案紀錄表1 件在卷可查，
    其於受有期徒刑之執行完畢後，5 年內再故意犯本件有期徒
    刑以上之罪為累犯，應依刑法第47條，論以累犯，並依法遞
    予加重其刑。原審以被告罪證明確據以論科，被告未具理由
    具狀提起上訴，空言不服原判決，固無可取。惟查：修正後
    刑法第47條雖將修正前刑法第47條修正限制為受徒刑之執行
    完畢，或一部之執行而赦免後，五年以內「故意」再犯有期
    徒刑以上之罪者，始成立累犯。但上述新舊法之規定，對於
    本件被告「故意」犯本案之罪，並無所謂「有利或不利」之
    情形。又刑法第38條之修正無關乎處罰之輕重，僅為其他純
    文字之修正，亦非屬法律之變更，均無適用修正後刑法第 2
    條第1 項之規定比較新舊法適用之問題，均應依一般法律適
    用原則，適用裁判時法律。原判決依修正後刑法第2條第1項
    之規定，分別比較新舊法之適用，而分別適用修正前刑法第
    47條、第38條之規定裁判，自有未合，原判決既有上開可議
    之處，自應由本院將原判決予以撤銷改判。審酌被告多次攜
    帶兇器打破被害人車窗之方式，竊取他人財物，使各該被害
    人無端蒙受諸多損失及不便，對社會治安造成嚴重危害，復
    參酌其有如事實欄所載之前科、及其犯罪之動機、目的、手
    段、犯後尚知坦承犯行等一切情狀，量處如主文所示之刑，
    以資懲儆。扣案之一字起子、剪刀、中心衝各1 支（如犯罪
    事實欄一（六）所述），皆係被告所有供本案竊盜犯罪所用
    之物，業據被告供明在卷，均應依刑法第38條第1項第2款規
    定，宣告沒收。至犯罪事實欄一（一）至（四）所示被告持
    以行竊之一字起子、中心衝，事實欄一（五）所示被告持以
    行竊之不詳兇器，因未據扣案，且被告亦供陳已丟棄滅失，
    爰不予宣告沒收。
四、被告經合法傳喚，無正當理由不到庭，爰不待其陳述逕行判
    決。
據上論斷，應依刑事訴訟法第369條第1項前段、第364條、第371
條、第299條第1 項前段，刑法第2條第1項、第321條第1項第3款
、第354條、修正前刑法第55 條、修正前刑法第56條、第47條、
第38條第1項第2款，刑法施行法第1條之1，修正前罰金罰鍰提高
標準條例第1條前段，判決如主文。
本案經檢察官周誠南到庭執行職務。
中    華    民    國    95    年    12    月    28    日
                  刑事第四庭  審判長法  官  蔡秀雄
                                    法  官  沈宜生
                                    法  官  楊貴志
以上正本證明與原本無異。
不得上訴。
                                    書記官  陳盈璇
中    華    民    國    95    年    12    月    29    日
附錄：本案論罪科刑法條全文
刑法第321條
犯竊盜罪而有左列情形之一者，處六月以上、五年以下有期徒刑
：
一  於夜間侵入住宅或有人居住之建築物、船艦或隱匿其內而犯
    之者。
二  毀越門扇、牆垣或其他安全設備而犯之者。
三  攜帶兇器而犯之者。
四  結夥三人以上而犯之者。
五  乘火災、水災或其他災害之際而犯之者。
六  在車站或埠頭而犯之者。
前項之未遂犯罰之。
刑法第354條
毀棄、損壞前二條以外之他人之物或致令不堪用，足以生損害於
公眾或他人者，處二年以下有期徒刑、拘役或五百元以下罰金。


司法院資訊處製作；財團法人民間司法改革基金會備份。
